# 新租赁准则如何衔接处理？

提问人：一云 时间：2022-04-18 22:59:48
老师： 对 2021 年期初售后租回形成的递延收益/未实现售后租回损益,执行新租赁准则后如何衔接处理？

回答人：chenyiwei
根据新租赁准则第六十六条，对于首次执行日前已存在的售后租回交易，企业在首次执行日不重新评估资产转让是否符合《企业会计准则第 14 号——收入》作为销售进行会计处理的规定。
对于首次执行日前应当作为销售和融资租赁进行会计处理的售后租回交易，卖方（承租人）应当按照与首次执行日存在的其他融资租赁相同的方法对租回进行会计处理，并继续在租赁期内摊销相关递延收益或损失。
据此，对于此前原准则下的“售后回租构成融资租赁”的交易，在新准则下可以保留原准则下的处理模式，但应将原先的固定资产平移为使用权资产，原先的长期应付款（含未确认融资费用）平移为租赁负债。
如果原先即按照“资产抵押借款”进行会计处理的，则在转为新租赁准则后无需调整，可延续此前的处理。